臺灣高等法院刑事判決
108年度重上更一字第59號
上  訴  人  
即  被  告  劉家瑋  

                      住○○市○○區○○路000巷00號地下                          層                            


指定辯護人  本院公設辯護人  王永炫
上列上訴人即被告因違反毒品危害防制條例等案件，不服臺灣士
林地方法院107年度訴緝字第6號，中華民國107年10月30日第一
審判決（起訴案號：臺灣士林地方檢察署102年度毒偵字第1636
號、第1827號、102年度偵字第8811號、第9385號、第9391號、
第9392號、第9588號、第9589號、第9613號），提起上訴，經判
決後，由最高法院發回更審，本院判決如下：
    主  文
原判決關於共同製造第二級毒品暨定應執行刑部分均撤銷。
甲○○共同製造第二級毒品，處有期徒刑貳年陸月。扣案如附表二
所示之物均沒收銷燬；扣案如附表一所示之物均沒收。
    事  實
一、甲○○與明知甲基安非他命為毒品危害防制條例第2條第2項第
    2款所列管之第二級毒品，依法不得製造，竟與李家瑋（業
    經原審法院判刑決確定）、白勝文（經原審另案審理中）共
    同基於製造甲基安非他命之犯意聯絡，自民國102年7月間某
    日起至同年8月5日19時許為警查獲時止，由甲○○提供其承租
    之新北市○○區○○○00巷000號5樓處所供製毒之用，並購入如
    附表一所示之原料及工具，再由白勝文提供感冒藥錠做為原
    料，以「紅磷法」製造甲基安非他命（方法為：先將感冒藥
    錠浸泡酒精，加入二甲苯攪拌，再加入鹽酸混和，萃取出麻
    黃，復將萃取之麻黃混入紅磷、碘後燒煮加熱，再以氯化
    氫氣進行純化結晶，待結晶完成即為第二級毒品甲基安非他
    命。分工為：主要流程由甲○○負責，李家瑋則負責拆裝取出
    感冒藥錠置入酒精浸泡，煮沸已萃取之液態麻黃，及其他
    看顧、搬運雜務），而製得如附表二所示之甲基安非他命。
    嗣於102年8月5日19時許，經警持搜索票前往上址搜索，扣
    得如附表二所示之物，始查知上情。
二、案經內政部警政署刑事警察局移送及新北市政府警察局淡水
    分局報告臺灣士林地方檢察署檢察官偵查起訴。
    理  由
壹、程序部分
一、本院審理範圍：被告甲○○涉犯毒品危害防制條例第4條第2項
    之製造第二級毒品罪、修正前藥事法第第83條第1項之轉讓
    禁藥罪（共2罪），經原審以107年度易緝字第6號判決被告
    共同製造第二級毒品，處有期徒刑5年；又明知為禁藥而轉
    讓，各處有期徒刑7月、8月；應執行有期徒刑5年10月，嗣
    經本院108年度上訴字第118號判決上訴駁回。被告不服本院
    前審判決，提起第三審上訴後，經最高法院以108年度台上
    字第3761號判決，將本院前審判決關於被告共同製造第二級
    毒品部分，撤銷發回本院更為審理，其他上訴駁回確定（即
    明知為禁藥而轉讓部分，共2罪）。故本院審理範圍僅限於
    上開撤銷發回即共同製造第二級毒品部分，合先敘明。
二、證據能力：按被告以外之人（包括證人、鑑定人、告訴人、
    被害人及共同被告等）於審判外之陳述雖不符刑事訴訟法第
    159條之1至之4等4條之規定，而經當事人於審判程序同意作
    為證據，法院審酌該言詞陳述或書面陳述作成時之情況，認
    為適當者，亦得為證據；當事人、代理人或辯護人於法院調
    查證據時，知有刑事訴訟法第159條第1項不得為證據之情形
    ，而未於言詞辯論終結前聲明異議者，視為有前項之同意，
    同法第159條之5定有明文。立法意旨在於傳聞證據未經當事
    人之反對詰問予以核實，原則上先予排除。惟若當事人已放
    棄反對詰問權，於審判程序中表明同意該等傳聞證據可作為
    證據；或於言詞辯論終結前未聲明異議，基於尊重當事人對
    傳聞證據之處分權，及證據資料愈豐富，愈有助於真實發見
    之理念，且強化言詞辯論主義，使訴訟程序得以順暢進行，
    上開傳聞證據亦均具有證據能力。經查，檢察官及辯護人於
    本院審理期日，對於下列經本院調查之證據方法（含供述及
    非供述證據），表示對證據能力沒有意見，被告經本院合法
    傳喚無正當理由未到庭，然其於原審及本院前審審理時，均
    表示同意有證據能力（原審訴緝字第6號卷(二)第95至106頁
    、本院上訴字第118號卷第127至132頁），且於本院言詞辯
    論終結前，亦均未就所調查之證據主張有刑事訴訟法第159
    條第1項不得為證據之情形，本院審酌上開證據資料製作時
    之情況，尚無違法不當及證明力明顯過低之瑕疵，亦認為以
    之作為證據應屬適當，依照前開說明，認該等證據均有證據
    能力。
貳、實體部分
一、上開犯罪事實，業據被告於警詢、偵訊、原審及本院前審審
    理時均供承不諱（偵字第8811號卷第3至9頁、第78至82頁、
    第151頁；偵字第9385號卷第28頁；原審訴緝字第6號卷(一)
    第42頁；卷(二)第95、115頁；本院上訴字第118號卷第227
    頁），核與同案被告李家瑋於警詢、偵查及原審審理中所述
    之情節相符（偵字第8811號卷第10至18頁、第72至75頁；原
    審訴緝字第6號卷(一)第119至129頁），復有內政部警政署
    刑事警察局（下稱刑事警察局）搜索扣押筆錄、扣押物品目
    錄表各2份、淡水分局破獲毒品製造工廠案現場勘察初步報
    告、現場勘察照片各1份、內政部警政署刑事警察局102年8
    月12日刑紋字第1020082082號鑑定書1份及新北市政府警察
    局淡水分局偵查隊現場相片56張在卷可考（偵字第8811號卷
    第38至40頁、第48至53頁、第54至60頁、第167至173頁；偵
    字第9392號卷第87至114頁），並有附表一所示之製毒原料
    及工具、附表二所示之甲基安非他命成品扣案可佐。
二、扣案如附表一編號27、30至33、51至53、附表二所示之物，
    以及扣自在場之人丁明身上之米白色晶體2包（驗前總毛重9
    .29公克），經送請刑事警察局以酸鹼試驗法、拉曼光譜法
    、氣相層析/質譜分析法、核磁共振分析法、紅外線光譜分
    析法、掃瞄式電子顯微鏡/X射線能譜分析法等鑑定結果：如
    附表二所示之物以及扣自丁明身上之米白色晶體2包，均檢
    出含有第二級毒品甲基安非他命成分；如附表一編號31、32
    、51至53所示之物，均檢出毒品先驅原料即第四級毒品假麻
    黃；如附表一編號27、30、33所示之物檢出製造毒品必要
    之溶劑乙醇及二甲苯等成分等情，有刑事警察局102年10月2
    日刑鑑字第1020082142號鑑定書1份在卷可佐（偵字第8811
    號卷第162至166頁），足見被告確與李家瑋共同製造出如附
    表二所示、以及丁明為警查獲時身上持有之第二級毒品甲基
    安非他命成品無訛。被告此部分之任意性自白核與事實相符
    ，應堪採信。綜上，本案事證明確，被告犯行堪以認定，應
    予依法論罪科刑。
三、論罪
(一)核被告所為，係犯毒品危害防制條例第4條第2項之製造第二
    級毒品罪。其因製造而持有第二級毒品甲基安非他命、第四
    級毒品假麻黃純質淨重20公克以上之低度行為，均應為製
    造之高度行為所吸收，不另論罪。又被告與李家瑋、白勝文
    間，就上開犯行，有犯意聯絡及行為分擔，應論以共同正犯
    。再被告自102年7月間某日起至同年8月5日為警查獲時止之
    密切接近之時間內，接續在上址租屋處製造甲基安非他命，
    侵害同一法益，行為之獨立性極為薄弱，依一般社會觀念，
    難以強行將被告之製毒行為強行分開，在刑法評價上，以視
    為數個舉動之接續施行，為包括之一行為予以評價，較為適
    當，應論以接續犯。
(二)被告就上開製造甲基安非他命之犯行，於偵查及審判中自白
    不諱，應依毒品危害防制條例第17條第2項之規定，減輕其
    刑。
(三)按被告供出毒品來源，並無時間上之限制，其在法院審判期
    間向法院或檢察官供出者，可促使法院或檢察官依法函送或
    另發動偵查，期查獲其他正犯或共犯。若依據被告所供其毒
    品來源之具體事證，經檢察官偵查並因而查獲其他正犯或共
    犯者，自仍有毒品危害防制條例第17條第1項規定之適用。
    查被告於原審審理中供出白勝文為本案製造第二級毒品之共
    犯（原審訴緝字第6號卷第121頁），嗣經臺灣士林地方檢察
    署檢察官依被告上揭供述，以108年度偵字第800號偵查，此
    有該署108年5月16日士檢家明108偵800字第1080022444號函
    1份在卷可憑（本院上訴字第118號卷第198頁），檢察官偵
    辦後，已於108年7月30日偵查終結，認定白勝文與被告、李
    家瑋共同製造第二級毒品甲基安非他命，對白勝文提起公訴
    ，此有臺灣士林地方檢察署檢察官108年度偵字第800號起訴
    書1份在卷可稽（本院卷第63至65頁），足認被告確有供出
    毒品來源，經檢察官偵查結果因而查獲其他共犯白勝文，應
    依毒品危害防制條例第17條第1項規定減輕其刑，並依刑法
    第71條第2項規定遞減之。
(四)按刑法第59條規定，犯罪之情狀顯可憫恕，認科以最低度刑
    仍嫌過重者，得酌量減輕其刑。又刑事審判旨在實現刑罰權
    之分配的正義，故法院對有罪被告之科刑，應符合罪刑相當
    之原則，使輕重得宜，罰當其罪，以契合社會之法律感情，
    此所以刑法第57條明定科刑時應審酌一切情狀，尤應注意該
    條所列10款事項以為科刑輕重之標準，並於同法第59條賦予
    法院以裁量權，如認犯罪之情狀可憫恕者，得酌量減輕其刑
    ，俾使法院就個案之量刑，能斟酌至當。再刑法第59條規定
    犯罪之情狀可憫恕者，得酌量減輕其刑，其所謂「犯罪之情
    狀」，與同法第57條規定科刑時應審酌之一切情狀，並非有
    截然不同之領域，於裁判上酌減其刑時，應就犯罪一切情狀
    （包括第57條所列舉之10款事項），予以全盤考量，審酌其
    犯罪有無可憫恕之事由（即有無特殊之原因與環境，在客觀
    上足以引起一般同情，以及宣告法定或處斷低度刑，是否猶
    嫌過重等等），以為判斷。本院審酌被告所犯製造第二級毒
    品之犯行，業經本院依毒品危害防制條例第17條第1項、第2
    項規定遞減輕其刑，已無科處最輕刑度猶嫌過重之情形，且
    被告製造之甲基安非他命數量甚多，在客觀上亦難以引起一
    般人同情，自無從認有何顯可憫恕之處，不再依刑法第59條
    規定酌減輕其刑。
四、公訴意旨雖以：被告不思正途，竟製造毒品牟利，顯懶惰成
    習而犯罪，請併諭知刑前強制工作云云。然按保安處分係針
    對受處分人將來之危險性所為之處置，以達教化、治療之目
    的，為刑罰之補充制度。我國現行刑法採刑罰與保安處分雙
    軌制，係在維持行為責任之刑罰原則下，為協助行為人再社
    會化之功能，以及改善行為人潛在之危險性格，期能達成根
    治犯罪原因、預防犯罪之特別目的。是保安處分中之強制工
    作，旨在對嚴重職業性犯罪及欠缺正確工作觀念或無正常工
    作因而習慣犯罪者，強制其從事勞動，學習一技之長及正確
    之謀生觀念，使其日後重返社會，能適應社會生活。刑法90
    條第1 項規定：「有犯罪之習慣或因遊蕩或懶惰成習而犯罪
    者，於刑之執行前，令入勞動場所，強制工作。」，係本於
    保安處分應受比例原則之規範，使保安處分之宣告，與行為
    人所為行為之嚴重性、行為人所表現之危險性及對於行為人
    未來行為之期待性相當之意旨而制定，而由法院視行為人之
    危險性格，決定應否令入勞動處所強制工作，以達預防之目
    的。所謂「有犯罪之習慣」係指對於犯罪以為日常之惰性行
    為，乃一種犯罪之習性（最高法院94年度台上字第6611號判
    決意旨參照）。經查：被告前於92年間有施用毒品前科，嗣
    後又犯本案毒品犯行，此有本院被告前案紀錄表可稽，惟本
    案與前次犯行已相隔數年，尚難據此認定被告有犯罪之習慣
    ；參以被告於原審陳稱從事監視器安裝工作，月薪不一，大
    約新臺幣5萬元等語（原審訴緝字第6號卷(二)第118頁），
    顯見被告尚知以工作賺取金錢收入，且被告本案製毒期間約
    1月，其是否如檢察官所稱顯有犯罪習慣，要非無疑；再公
    訴意旨並未敘明被告有何犯罪習慣或因遊蕩或懶惰成習而犯
    罪之具體情狀，復無事證足認被告有犯罪習慣、遊蕩或懶惰
    成習而賴犯罪維生，自難謂已符刑法第90條第1項所定要件
    ，爰不諭知於刑之執行前令入勞動場所強制工作，一併敘明
    。
五、撤銷改判部分
(一)原審認被告所犯事證明確，予以論罪科刑，固非無見。惟查
    ，被告確有供出毒品來源，經檢察官偵查結果因而查獲其他
    共犯白勝文，應依毒品危害防制條例第17條第1項規定減輕
    其刑，業如前述。原審未及審酌上情，未依前揭規定減輕其
    刑，尚有未恰。被告以此為由，提起上訴，應有理由，自應
    由本院將原審判決關於被告共同製造第二級毒品暨定應執行
    刑部分撤銷改判。
(二)爰以行為人之責任為基礎，審酌被告前因施用毒品案件，經
    法院論罪科刑，素行不佳，此有本院被告前案紀錄表1份存
    卷可參，其明知甲基安非他命足以戕害他人健康，並對社會
    治安造成潛在危害，猶製造甲基安非他命，且製造毒品數量
    非低，甚有不當，兼衡其犯罪動機、手段、國中畢業之教育
    程度、從事安裝監視器工作，月薪約新臺幣5萬元之經濟狀
    況，離婚，現與女友共同扶養女友之2名未成年子女之家庭
    生活狀況（原審訴緝字第6號卷(二)第118頁）及犯罪後始終
    坦承犯行，知所錯誤等一切情狀，量處如主文第2項所示之
    刑。
(三)沒收
  1.被告行為後，刑法第2條及第五章之一沒收規定業於104年12
    月30日修正、增訂公布，並自105年7月1日施行，依同法第2
    條第2項規定，沒收適用裁判時之法律。又毒品危害防制條
    例第18條、第19條、第36條則於105年5月27日修正，依同法
    第36條上開修正第18條、第19條自於105年7月1日施行，係
    因應上開刑法施行法第10條之3施行後所為之修正，為刑法
    沒收之特別規定，因此關於毒品沒收及供犯罪所用之物之沒
    收，應分別優先適用毒品危害防制條例第18條第1項、第19
    條，至於其餘之沒收，則應回歸刑法修正後之規定。
  2.扣案如附表二所示之甲基安非他命晶體、液體、殘渣，均係
    第二級毒品，應依毒品危害防制條例第18條第1項前段規定
    沒收銷燬之；至扣案裝盛上開第二級毒品甲基安非他命之塑
    膠桶、燒杯、塑膠袋、塑膠盤及其他容器等，雖有部分經刑
    事警察局分別秤其重量，然上開檢出第二級毒品甲基安非他
    命之物係液體、晶體、殘渣，甚或有量微無法有效秤重而係
    以有機溶液洗滌後取洗滌液鑑定者，縱將之自前開容器中倒
    出，仍難免有含第二級毒品甲基安非他命成分之液體、晶體
    、殘渣殘留而無法完全與之析離，應整體視為第二級毒品，
    併依上開規定予以沒收銷燬之。
  3.扣案如附表一編號31、32、51至53所示之物，均檢出含第四
    級毒品即毒品先驅原料假麻黃成分，既係供製造第二級毒
    品甲基安非他命之用，均為違禁物，應依刑法第38條第1項
    之規定，均宣告沒收。另扣案裝盛上開第四級毒品假麻黃
    之塑膠桶、塑膠缸盤等物，雖經刑事警察局分別秤其重量，
    然前揭檢出含第四級毒品即毒品先驅原料假麻黃成分之物
    係液體、晶體或泥狀物，縱將之自前開容器中倒出，仍難免
    有含第四級毒品即毒品先驅原料假麻黃成分之液體、晶體
    或泥狀物殘留而無法完全與之析離，應整體視為第四級毒品
    ，併依上開規定予以沒收。至附表二編號1、4之燒杯內所裝
    盛之液體及塑膠空盤1組上結晶，均經檢出第二級毒品甲基
    安非他命及第四級毒品即毒品先驅原料假麻黃成分，因該
    液體及結晶業經依毒品危害防制條例第18條第1項前段規定
    均沒收銷燬之，如前所述，爰不予重複宣告沒收，併予敘明
    。
  4.扣案如附表一編號1至30、33至50所示之物，為製毒之原料
    及工具物品，均為被告所有，供製造第二級毒品所用之物，
    業據被告於原審審理中供承在卷（原審訴緝字第6號卷(二)
    第103至105頁），應依毒品危害防制條例第19條第1項規定
    沒收。
  5.扣案如附表三編號6、14之愷他命及硝甲西泮，經鑑定結果
    ，均係第三級毒品，惟上開物品係同案被告李家瑋自行施用
    之物，與本件犯行無關等情，亦據李家瑋於原審審理中供述
    明確（原審審訴字第603號卷第58頁反面、第145頁），毋庸
    宣告沒收。另扣案如附表三編號3至5所示之槍彈雖屬違禁物
    ，然此為同案被告李家瑋所有，且業經原審法院以102年度
    審訴字第603號刑事判決宣告沒收，亦毋庸於本院宣告沒收
    。
  6.至扣案附表三編號1至2、7至13、15至21所示之物，或非被
    告所有，或與本案無關等情，分據被告、李家瑋於原審審理
    中供承在卷（原審審訴字第603號卷(一)第58頁反面、第145
    頁、原審訴緝字第6號卷(二)第103頁），此外，復無證據證
    明前開物品與本案犯行有關連性，爰均不予宣告沒收。
六、被告於審判期日經合法傳喚，無正當理由不到庭，爰不待其
    陳述，逕以一造辯論而為判決。
據上論斷，應依刑事訴訟法第369條第1項前段、第371條、第364
條、第299條第1項前段，毒品危害防制條例第4條第2項、第17條
第1項、第2項，第18條第1項前段、第19條第1項，刑法第2條第2
項、第11條、第28條、第38條第1項，判決如主文。
本案經檢察官王碩志提起公訴，檢察官許鈺茹到庭執行職務。
中　　華　　民　　國　　109 　年　　3 　　月　　5 　　日
                  刑事第十九庭  審判長法  官  曾淑華
                                      法  官  王美玲
                                      法  官  俞秀美
以上正本證明與原本無異。
如不服本判決，應於收受送達後20日內向本院提出上訴書狀，其
未敘述上訴之理由者並得於提起上訴後20日內向本院補提理由書
狀（均須按他造當事人之人數附繕本）「切勿逕送上級法院」。
                                      書記官  呂修毅
中　　華　　民　　國　　109 　年　　3 　　月　　6 　　日
附表一
編號 扣案物品名稱 數量 扣押物品目錄表編號 備註 1 電子磅秤 1臺 1  2 量筒 2支 2  3 紅磷空罐 2個 7  4 防毒面罩 2個 8  5 過濾裝置容器（其餘晶體1 包詳見附表二編號6） 1組 9  6 電磁爐 1臺 11  7 器皿 5個 12  8 酒精 1個 13  9 過濾裝置 2個 14  10 純水 1桶 15  11 玻璃器皿 5個 16  12 滴管 1個 16-6  13 大燒杯 1個 18  14 電子磅秤 1臺 22  15 PH試紙 1個 23  16 冷凝管 3支 28  17 NAOH 2瓶 29  18 沸石 1瓶 30  19 丙酮 1瓶 31  20 甘油 1瓶 32  21 玻璃接頭 1支 33  22 碘 17瓶 34 僅編號34-1送鑑定，並酌量取樣鑑定；未檢出第二級毒品安非他命、甲基安非他命、第四級毒品之毒品先驅原料麻黃、假麻黃。 23 鹽酸 9瓶 35-1  24 硫酸 3瓶 35-2  25 紅磷 1瓶 36  26 冷凝裝置 1組 37  27 乙醇及二甲苯 1桶 39 驗前毛重10450.00公克（包裝塑膠桶重1323.94 公克）；取7.08公克鑑定用罄，餘9118.98 公克；檢出乙醇、二甲苯等成分，未檢出第二級毒品安非他命、甲基安非他命、第四級毒品先驅原料麻黃、假麻黃等成分。 28 漏斗 1個 40-1  29 塑膠桶 1個 40-2  30 二甲苯 1桶 41-1 驗前毛重6725.00 公克（包裝塑膠桶重1323.94 公克）；取4.43公克鑑定用罄，餘5396.63 公克；檢出二甲苯成分，未檢出第二級毒品安非他命、甲基安非他命、第四級毒品之毒品先驅原料麻黃、假麻黃等成分。 31 假麻黃（微量無法有效秤重） 1桶 41-2 經檢視為白色塑膠桶，內有極微量白色液體，因量微無法有效秤重，以有機溶液甲醇洗滌，取洗滌液鑑定；檢出第四級毒品之毒品先驅原料假麻黃。 32 假麻黃 1桶 41-3 驗前毛重1353.30 公克（包裝塑膠桶重1323.94 公克）；取4.63公克鑑定用罄，餘24.73 公克；檢出微量第四級毒品之毒品先驅原料假麻黃。 33 乙醇 1桶 41-4 驗前毛重16260.00公克（包裝塑膠桶重1323.94 公克）；取6.04公克鑑定用罄，餘14930.02公克；檢出乙醇成分，未檢出第二級毒品安非他命、甲基安非他命、第四級毒品之毒品先驅原料麻黃、假麻黃等成分。 34 冷凝器 1組 42  35 鹽酸 3瓶 43-1  36 硫酸 1瓶 43-2  37 酒精 1瓶 44  38 加熱器 3臺 46  39 紅磷(試藥) 8瓶 47-1  40 甲安鹽酸鹽 5瓶 47-2  41 硼氫化鉀 1瓶 47-3  42 甲酸銨 1瓶 47-4  43 硫酸鎂 1個 47-5  44 福馬林 1瓶 47-6  45 酒石酸 3瓶 47-7  46 扁桃酸 1瓶 47-8  47 氧化鈣 1瓶 47-9  48 攪拌器 1組 48  49 冷凝管 1支 50-1  50 塑膠管 1支 50-2  51 假麻黃 1桶 51 驗前毛重27670.00公克（包裝塑膠缸重1495.00 公克）；取6.32公克鑑定用罄，餘26168.68公克；檢出微量第四級毒品之毒品先驅原料假麻黃成分。 52 假麻黃 1桶 59 驗前毛重21715.00公克（包裝塑膠缸重3415.00 公克）；取7.14公克鑑定用罄，餘18292.86公克；檢出微量第四級毒品之毒品先驅原料假麻黃成分。 53 米白色圓形藥錠 1粒 62 淨重0.52公克；取0.37公克鑑定用罄，餘0.15公克；檢出第四級毒品之毒品先驅原料假麻黃成分，純度約16 ％ ，驗前純質淨重約0.08公克。 
 註：微量係指純度未達1％。
附表二：
編號 扣案物品名稱 數量 扣押物品目錄表編號 備註 1 甲基安非他命 1杯 3-1 驗前毛重716.25公克（包裝玻璃燒杯重495.33公克）；取3.72公克鑑定用罄，餘217.20公克；檢出第二級毒品甲基安非他命、微量第三級毒品愷他命及第四級毒品之毒品先驅原料假麻黃等成分；測得甲基安非他命純度約8 ％，驗前純質淨重約17.67 公克；假麻黃純度約48％，驗前純質淨重約106.04公克。 2 甲基安非他命 1杯 3-2 驗前毛重390.95公克（包裝玻璃燒杯重172.78公克）；取4.31公克鑑定用罄，餘213.86公克；檢出第二級毒品甲基安非他命成分；測得甲基安非他命純度約32％，驗前純質淨重約69.81 公克。 3 甲基安非他命 4包 即扣押物品目錄表編號4 之晶體4包 驗前總毛重143.78公克（包裝塑膠袋總重約3.12公克）；隨機抽取編號4-4 鑑定，淨重35.19 公克，取0.15公克鑑定用罄，餘35.04 公克；檢出第二級毒品甲基安非他命，純度約96％；依據抽測純度值，推估編號4-1 至4-4 均含甲基安非他命之驗前總純質淨重約135.03公克。 4 塑膠空盤（含甲基安非他命晶體殘渣） 1組 4-5 經檢視為綠色塑膠盤1 個、紅色塑膠盤3 個、白色塑膠匙1支、玻璃棒2 支及黃色塑膠刮板1個（可參102偵8811卷第56頁照片），是102 偵8811卷第50頁之扣押物品目錄表僅載塑膠空盤1 個，應屬誤載。上開物品上均有極微量褐色結晶，因混裝於1 處且其上之褐色結晶均因量微無法有效秤重，均以有機溶劑甲醇洗滌，取洗滌液合併鑑定。檢出第二級毒品甲基安非他命、第四級毒品之毒品先驅原料假麻黃等成分。 5 甲基安非他命 1包 6 驗前毛重1.71公克（包裝塑膠袋重1.08公克）；取0.11公克鑑定用罄，餘0.52公克；檢出第二級毒品甲基安非他命，純度約99％，驗前純質淨重約0.62公克。 6 甲基安非他命 1包 9 驗前毛重728.59公克（包裝塑膠袋重22.15 公克）；取0.35公克鑑定用罄，餘706.09公克；檢出第二級毒品甲基安非他命，純度約99％，驗前純質淨重約699.37公克。 7 甲基安非他命 1杯 10 驗前毛重1137.88 公克（包裝玻璃燒杯重580.66公克）；取8.85公克鑑定用罄，餘548.37公克；檢出第二級毒品甲基安非他命，純度約57％，驗前純質淨重約317.61公克。 8 甲基安非他命 2包 20-1、20-2 驗前總毛重10.12 公克（包裝塑膠袋總重約0.84公克）；隨機抽取編號20-1鑑定，淨重7.04公克，取0.17公克鑑定用罄，餘6.87公克；檢出第二級毒品甲基安非他命，純度約96％，依據抽測純度值，推估編號20-1及20-2均含甲基安非他命之驗前總純質淨重約8.90公克。 9 加熱冷凝裝置 1組 38 淨重6237.00 公克，取3.80公克鑑定用罄，餘6233.20 公克；檢出第二級毒品甲基安非他命，純度約18％，驗前純質淨重約1122.66 公克。 10 甲基安非他命 1桶 49-1 驗前毛重1435.71 公克（包裝塑膠桶重219.84公克）；取9.43公克鑑定用罄，餘1206.44 公克；檢出第二級毒品甲基安非他命，純度約9 ％，驗前純質淨重約109.42公克。 11 甲基安非他命 1桶 49-2 驗前毛重1054.78 公克（包裝塑膠桶重116.15公克）；取6.81公克鑑定用罄，餘931.82公克；檢出二級毒品甲基安非他命，純度約3 ％，驗前純質淨重約28.15 公克。 12 甲基安非他命 1包 52-1 驗前毛重8.77公克（包裝塑膠袋重1.02公克）；取0.21公克鑑定用罄，餘7.54公克；檢出第二級毒品甲基安非他命，純度約98％，驗前純質淨重約7.59公克。 13 甲基安非他命 1包 52-2 驗前毛重3.11公克（包裝塑膠袋重1.02公克）；取0.11公克鑑定用罄，餘1.98公克；檢出第二級毒品甲基安非他命，純度約97％，驗前純質淨重約2.02公克。 14 甲基安非他命 1包 52-3 驗前2.32公克（包裝塑膠袋重1.02公克）；取0.09公克鑑定用罄，餘1.21公克；檢出第二級毒品甲基安非他命，純度約98％，驗前純質淨重約1.27公克。 15 甲基安非他命 1包 56 驗前毛重36.48 公克（包裝塑膠袋重1.63公克）；取0.12公克鑑定用罄，餘34.73 公克；檢出二級毒品甲基安非他命，純度約92％，驗前純質淨重約32.06公克。 
註：微量係指純度未達1％。
附表三
編號 扣案物品名稱 數量 扣押物品目錄表編號 備註 1 手機 2支 5  2 吸食器 1支 17  3 非制式手槍（含彈匣二個） 1枝 19-1 李家瑋所有，業經士林地方法院102 年度審訴字第603 號判決宣告沒收。 4 口徑9mm 制式子彈 17顆 19-2 李家瑋所有，鑑驗過程實際試射6 顆，剩餘11顆業經士林地方法院102 年度審訴字第603號判決宣告沒收。 5 非制式子彈 3顆 19-3 李家瑋所有，鑑驗過程全部試射。 6 愷他命 1包 20-3 驗前毛重3.58公克（包裝塑膠袋重0.32公克）；取0.16公克鑑定用罄，餘3.10公克；檢出第三級毒品愷他命，純度約97％，驗前純質淨重約3.16公克。 7 吸食器 3組 21  8 吸食器 1組 24 李家瑋所有，業經士林地方法院102 年度審訴字第603 號判決宣告沒收。 9 桌上型電腦主機 1臺 25-1  10 USB 4個 25-2至25-5  11 筆記型電腦 1臺 26  12 夾鏈袋 1個 27  13 不明粉末 1包 45 驗前毛重799.46公克（包裝塑膠袋重6.60公克）；取0.12公克鑑定用罄，餘792.74公克；未檢出第二級毒品安非他命、甲基安非他命、第四級毒品之毒品先驅原料麻黃、假麻黃等成分。 14 橘色圓形藥錠 1粒 52-4 淨重0.21公克，取0.14公克鑑定用罄，餘0.07公克；檢出第三級毒品硝甲西泮，純度約2％，驗前純質淨重未達0.01公克。 15 筆記型電腦 1臺 53 徐嫻所有。 16 吸食器 1組 54  17 手機 1支 55 徐嫻所有。 18 紙本資料 1張 57  19 筆記型電腦 1臺 58 徐嫻所有。 20 吸食器 3支 60  21 房租資料 1本 61